【裁判字號】    97,小上,84
【裁判日期】    970729
【裁判案由】    給付租金等
【裁判全文】
臺灣臺北地方法院民事裁定              97年度小上字第84號
上  訴  人  乙○○
訴訟代理人  丙○○
被上訴人    遠銀國際租賃股份有限公司
法定代理人  甲○○
上列當事人間請求給付租金等事件，上訴人對於中華民國97年4
月30日本院簡易庭97年度北小字第1136號第一審判決提起上訴，
本院裁定如下：
    主  文
上訴駁回。
第二審訴訟費用新臺幣壹仟伍佰元由上訴人負擔。
    理  由
一按對於小額程序之第一審裁判之上訴或抗告，非以其違背法令
  為由，不得為之。又上訴狀內應記載上訴理由，表明下列各款
  事項：(一)原判決違背之法令及具體內容。(二)依訴訟資料可認為
  原判決有違背法令之具體事實，民事訴訟法第436條之24第2項
  、第436條之25分別定有明文。又依同法第436條之32第2 項準
  用第468 條規定，判決不適用法規或適用不當者，為違背法令
  。而判決有同法第469 條所列各款情形之一者，為當然違背法
  令。是當事人對於小額程序第一審判決提起上訴，如依民事訴
  訟法第468 條規定，以小額程序第一審判決有不適用法規或適
  用法規不當為理由時，其上訴狀或理由書應有具體之指摘，並
  揭示該法規之條項或其內容，若係成文法以外之法則，應揭示
  該法則之旨趣，倘為司法院解釋或最高法院之判例，則應揭示
  該判解之字號或其內容；如以民事訴訟法第469 條所列各款情
  形為理由時，其上訴狀或理由書，應揭示合於該條款之事實。
  上訴狀或理由書如未依此項方法表明者，即難認為已對於小額
  程序第一審判決之違背法令有具體之指摘，其上訴自難認為合
  法。
二本件上訴意旨略以：原審共同被告搜時間多媒體有限公司之法
  定代理人於民國97年4 月16日之言詞辯論期日無法到場，曾親
  赴鈞院請假；伊未收到該次庭期通知，故未於當日到庭，原審
  逕行審判，不符法律程序；且被上訴人提供之影印機有瑕疵無
  法正常使用，兩造間之契約不合法。並聲明：(一)原判決廢棄；
  (二)被上訴人在第一審之訴及假執行之聲請均駁回。
三經查：上訴人於上訴狀內並未具體指摘原審判決有何不適用法
  規或適用不當之情形，亦未指明所違背之法規、法則、司法解
  釋或最高法院判例，難認已依法表明原審判決如何具體違背法
  令，揆諸前揭說明，應認上訴人提起本件上訴，未具上訴之合
  法程式，其上訴自難認為合法，應予駁回。況上訴人訴訟代理
  人陳稱：上訴人在設於台北市○○○路○段1號地下1 樓之搜時
  間多媒體有限公司上班，負責會計工作，予上訴人之信件如寄
  至上址，上訴人可以收到等語（見本院97年7 月21日準備程序
  筆錄），而原審所寄發予上訴人之97年4 月16日言詞辯論期日
  通知書，分別於97年3 月18日寄送至上址及上訴人之戶籍址（
  即台北市○○區○○路228之1號），有送達證書在卷可稽（見
  原審卷第36、34頁），是該次言詞辯論之通知書已合法送達予
  上訴人，洵堪認定，上訴人空言否認已受合法通知之事實，要
  不足採，併予敘明。
四本件第二審訴訟費用，確定為如主文第2 項所示之金額。
五據上論結，本件上訴不合法，依民事訴訟法第436條之32第1項
  、第2 項、第444條第1項前段、第436條之19第1項、第95條、
  第78條，裁定如主文。
中    華    民    國    97    年    7     月    29    日
                民事第六庭審判長法  官  張競文
                                法  官  曾部倫
                                法  官  陳婷玉
以上正本係照原本作成
本裁定不得抗告
中    華    民    國    97    年    7     月    29    日
                                書記官  詹雪娥


司法院資訊處製作；財團法人民間司法改革基金會備份。
